【裁判字號】    97,上訴,5441
【裁判日期】    980120
【裁判案由】    違反槍砲彈藥刀械管制條例
【裁判全文】
臺灣高等法院刑事判決                97年度上訴字第5441號
上  訴  人
即  被  告  甲○○
選任辯護人  邱創舜律師
上列上訴人因違反槍砲彈藥刀械管制條例案件，不服台灣板橋地
方法院九十七年度訴字第六九八號，中華民國九十七年十月二十
八日第一審判決（起訴案號：台灣板橋地方法院檢察署九十七年
度偵字第三六七八號），提起上訴，本院判決如下：
    主  文
上訴駁回。
    事  實
一、甲○○明知未經主管機關許可，不得持有或寄藏具殺傷力之
    手槍及子彈，竟於民國九十三、九十四年間，在臺北市○○
    區○○路百齡橋附近某加油站，受自稱「洪士棟」男子之託
    ，代為保管具有殺傷力之口徑九mm捷克ＣＺ廠七五型制式半
    自動手槍一支（槍枝管制編號0000000000，含彈
    匣一個）、口徑九mm制式子彈十顆，甲○○即基於寄藏槍枝
    及子彈之犯意，未經許可寄藏上開槍枝一支及子彈十顆。嗣
    於九十七年一月十日十八時五十分許，在甲○○位於臺北市
    信義區○○路○段一三四巷一八號四樓租處，為警查獲甲○
    ○，並在置於該處衣櫃之甲○○所有黑色腰包內扣得具有殺
    傷力之口徑九mm捷克ＣＺ廠七五型制式半自動手槍一支（槍
    枝管制編號0000000000），及在甲○○所使用之
    車號ＤＩ－八三九二號自小客車後車廂內扣得上開槍枝之彈
    匣一個，及口徑九mm制式子彈十顆（其中三顆業經警方送驗
    試射已擊發）。
二、案經臺北縣政府警察局移送臺灣板橋地方法院檢察署檢察官
    偵查起訴。
    理  由
壹、程序問題：
    按被告以外之人於審判外之言詞或書面陳述，除法律有規定
    者外，不得作為證據；又被告以外之人於審判外之陳述，雖
    不符合同法第一百五十九條之一至第一百五十九條之四之規
    定，但經當事人於審判程序同意作為證據，法院審酌該言詞
    陳述或書面陳述作成時之情況，認為適當者，亦得為證據。
    當事人、代理人或辯護人於法院調查證據時，知有第一百五
    十九條第一項不得為證據之情形，而未於言詞辯論終結前聲
    明異議者，視為有前項之同意，刑事訴訟法第一百五十九條
    第一項及第一百五十九條之五分別定有明文。本判決下列所
    引用之各該被告以外之人於審判外之陳述（包含書面陳述）
    ，雖屬傳聞證據，惟上訴人即被告甲○○於審判期日並未到
    庭表示意見，且其辯護人對證據能力亦不爭執（見本院卷第
    二四至二五頁），本院審酌上開證據資料製作時之情況，尚
    無違法不當及證明力明顯過低之瑕疵，亦認為以之作為證據
    應屬適當。揆諸前開規定，爰逕依刑事訴訟法第一百五十九
    條之五規定，認前揭證據資料均有證據能力，先予敘明。
貳、實體問題：
一、被告固不諱於上開時、地為警在其所有之黑色腰包內扣得具
    有殺傷力之口徑九mm捷克ＣＺ廠七五型制式半自動手槍一支
    ，及在其所使用之車號ＤＩ－八三九二號自小客車後車廂內
    扣得上開槍枝之彈匣一個，及口徑九mm制式子彈十顆等情，
    惟矢口否認有何違反槍砲彈藥刀械管制條例之犯行，辯稱：
    伊不認識「洪士棟」，也沒有在百齡橋附近向「洪士棟」收
    受上開槍、彈，伊僅係幫「藍文青」承租上址，該處常有人
    來賭麻將，伊不知道上開槍彈為何會在伊之背包及車內；且
    依內政部刑事警察局鑑驗書，扣案之槍彈並未發現可資比對
    之指紋，且該槍彈均係用布或毛巾之類的東西包裹著，足見
    被告並未開啟過或觸摸過上開槍彈，何來寄藏槍彈云云（見
    原審卷第三七、三八頁，本院卷第一二、一三頁）。經查：
  (一)被告於警詢時供稱：黑色腰包內制式手槍一把是伊朋友寄放
    的，伊只知道他叫洪士棟，因為他已過世，所以就沒有來找
    伊拿回，於三、四年前所寄放的，彈匣及子彈原本就放在後
    車廂內，已達三、四年之久，伊害怕槍枝及子彈放在一起時
    別人會拿去用，造成危險，所以將槍枝及子彈分開存放等語
    （見偵卷第七、八頁）；其於偵查中供稱：該把槍是以前一
    個朋友洪士棟寄放在伊這邊三、四年了，大約是九十三、九
    十四年他拿一個盒子（內有槍及子彈）到士林承德路百齡橋
    附近的加油站給伊，並跟伊說過一陣子來跟伊拿，之後就聯
    絡不到伊，因為伊出國，九十五年底伊回國時要找他，就找
    不到他，槍及子彈分開放比較安全，因為腰包是伊出國在用
    ，後來回國沒有使用，就把槍放在腰包裡，子彈放在車子裡
    ，是避免放在一起有危險等語（見偵卷第四二、四三頁）；
    其於原審羈押訊問時供稱：槍是朋友寄放在伊這邊，朋友叫
    洪士棟，約三年多前寄放在伊這邊，他說先借放在伊這邊，
    改天再來拿，當初是放在一個手提箱，後來伊就放在車子的
    後行李箱，後來伊出國，他沒有辦法跟伊聯絡，伊也沒有辦
    法聯絡上他，伊是九十五年底回國，伊急著找他，想把東西
    還給他，後來伊問到朋友，他們說洪士棟已經去世，伊當初
    是基於好意，讓朋友寄藏東西，伊也沒有拿槍彈去做不適當
    的東西，伊還把槍彈分開，手槍放在一個地方，子彈、彈匣
    放在另一個地方，手槍是從衣櫃裡面找出來，子彈、彈匣還
    是放在車子後行李箱裡面的手提箱裡面等語（見聲羈卷第八
    、九頁），核與證人楊治清於原審證述車號ＤＩ－八三九二
    號自小客車係其借予被告使用乙節相符（見原審卷第七二、
    七三頁），並有扣案之制式半自動手槍一支（槍枝管制編號
    0000000000，含彈匣一個）及制式子彈十顆足資
    佐證（見偵卷第一四頁）。
  (二)再上開槍枝、子彈經送請內政部警政署刑事警察局鑑定結果
    ，該槍枝係口徑九mm制式半自動手槍，研判為捷克ＣＺ廠七
    五型，槍號為０一０一０三，槍管內具陸條右旋來復線，擊
    發功能正常，可供擊發同口徑制式子彈使用，認具殺傷力；
    另扣案之子彈十顆，認均係口徑九mm制式子彈，採樣三顆試
    射，均可擊發，認具殺傷力，此有內政部警政署刑事警察局
    九十七年一月十四日刑鑑字第０九七０００五九七二號槍彈
    鑑定書一紙附卷可稽（見偵卷第四七至五０頁），參諸上開
    口徑九mm捷克ＣＺ廠七五型制式半自動手槍一支係在被告所
    有黑色腰包內為警查獲，而上開槍枝之彈匣及口徑九mm制式
    子彈十顆，亦係在甲○○所使用之車號ＤＩ－八三九二號自
    小客車後車廂內為警扣得等情，業據被告於原審供認不諱（
    見原審卷第三七、三八、七四頁），亦有扣押物品目錄表及
    現場勘察照片在卷可憑（見偵卷第一四、二二至三三頁），
    且依上開鑑定結果，扣案之槍枝與子彈口徑相同，該槍枝可
    擊發同口徑之子彈，此情恰與被告迭於警詢、偵查及原審羈
    押訊問時所供述其向「洪士棟」收受所寄放之上開槍枝、子
    彈後，把上開槍枝放在其所有腰包內，子彈、彈匣則放在上
    開自用小客車內，以避免置放一起，遭人使用而發生危險乙
    節相符，則倘上開查獲之槍枝、子彈、彈匣非被告分開置放
    ，被告豈能迭於警詢、偵查及原審羈押訊問時詳為供述該等
    槍枝、子彈分開置放之緣由，且始終如一，無何齟齬之處，
    凡此均足徵被告為自稱「洪士棟」之男子寄藏具有殺傷力之
    上開槍枝、子彈，被告上開自白核與事實相符。被告於原審
    及本院上訴理由時翻異前供，辯稱其不知道上開槍彈為何會
    放在上開背包及車內云云，顯係事後圖卸刑責之詞，不足採
    信。
  (三)至被告聲請傳喚證人蘇振豪、黃洧作證，因本件事證已明，
    核無必要，併此敘明。
  (四)本案事證明確，被告犯行洵堪認定，自應依法論科。
二、核被告所為，係犯槍砲彈藥刀械管制條例第七條第四項之未
    經許可寄藏手槍罪、同條例第十二條第四項之未經許可寄藏
    子彈罪。被告於同一時地，寄藏前開具有殺傷力之槍枝、子
    彈，係以一行為而觸犯上開二罪名，為想像競合犯，應依刑
    法第五十五條規定論以較重之未經許可寄藏手槍罪處斷。
三、原審經詳細調查，以被告罪證明確，適用上揭規定，並審酌
    槍枝、彈藥之非法製造、寄藏、持有及流通等，危害人身安
    全及社會秩序至鉅，而為國法懸為厲禁，並經各類教育及傳
    媒宣導週知歷數十年，被告應無不知之理，詎猶未經許可寄
    藏槍枝、子彈，藐視公共規範，欠缺守法觀念，行為可訾，
    兼衡被告犯罪動機、目的、手段、所生危害，及犯後態度等
    一切情狀，量處有期徒刑五年一月，併科罰金新台幣（下同
    ）五萬元，並諭知罰金部分易服勞役之折算標準。復諭知扣
    案之具有殺傷力之口徑九mm捷克ＣＺ廠七五型制式半自動手
    槍一支（槍枝管制編號0000000000，含彈匣一個
    ），及尚未經試射之具有殺傷力之口徑九mm制式子彈七顆，
    係屬違禁物，應依刑法第三十八條第一項第一款之規定宣告
    沒收。另說明扣案之本具有殺傷力之口徑九mm制式子彈三顆
    ，送驗後經試射，已不具殺傷力，均不予宣告沒收。核原審
    認事用法，並無不合，量刑亦屬允當。被告以否認犯行為由
    上訴，請求撤銷改判，為無理由，應予駁回。
四、被告經合法傳喚，無正當理由不到庭，爰不待其陳述逕行判
    決。
據上論斷，應依刑事訴訟法第三百七十一條、第三百六十八條，
判決如主文。
本案經檢察官曾俊哲到庭執行職務。
中    華    民    國    98    年    1    月    20    日
                  刑事第十七庭  審判長法  官  趙功恆
                                      法  官  陳世宗
                                      法  官  陳憲裕
以上正本證明與原本無異。
如不服本判決，應於收受送達後10日內向本院提出上訴書狀，其
未敘述上訴之理由者並得於提起上訴後10日內向本院補提理由書
（均須按他造當事人之人數附繕本）「切勿逕送上級法院」。
                                      書記官  劉育妃
中    華    民    國    98    年    1    月    20    日
附錄：本案論罪科刑法條全文
槍砲彈藥刀械管制條例第七條：
未經許可，製造、販賣或運輸火砲、肩射武器、機關槍、衝鋒槍
、卡柄槍、自動步槍、普通步槍、馬槍、手槍或各類砲彈、炸彈
、爆裂物者，處死刑、無期徒刑或7年以上有期徒刑；處徒刑者
，併科新台幣3千萬元以下罰金。
未經許可，轉讓、出租或出借前項所列槍砲、彈藥者，處無期徒
刑或 5 年以上有期徒刑，併科新台幣 1 千萬元以下罰金。
意圖供自己或他人犯罪之用，而犯前 2 項之罪者，處死刑或無期
徒刑；處徒刑者，併科新台幣 5 千萬元以下罰金。
未經許可，持有、寄藏或意圖販賣而陳列第 1 項所列槍砲、彈藥
者，處 5 年以上有期徒刑，併科新台幣 1 千萬元以下罰金。
意圖供自己或他人犯罪之用，以強盜、搶奪、竊盜或其他非法方
法，持有依法執行公務之人所持有之第一項所列槍砲、彈藥者，
得加重其刑至二分之一。
第 1 項至第 3 項之未遂犯罰之。
(97年11月26日公布修正)
槍砲彈藥刀械管制條例第十二條：
未經許可，製造、販賣或運輸子彈者，處 1 年以上 7 年以下有
期徒刑，併科新台幣 500 萬元以下罰金。
未經許可，轉讓、出租或出借子彈者，處 6 月以上 5 年以下有
期徒刑，併科新台幣 300 萬元以下罰金。
意圖供自己或他人犯罪之用，而犯前二項之罪者，處3年以上10
年以下有期徒刑，併科新台幣700萬元以下罰金。
未經許可，持有、寄藏或意圖販賣而陳列子彈者，處 5 年以下有
期徒刑，併科新台幣 300 萬元以下罰金。
第 1 項至第 3 項之未遂犯罰之。


司法院資訊處製作；財團法人民間司法改革基金會備份。
